臺灣桃園地方法院民事裁定
                110年度桃簡字第1863號
原      告  梁淑琴  
被      告  皇翔歡喜城管理委員會

法定代理人  王濟    
訴訟代理人  傅瑞金  
            謝其源  
            劉瑞成  
            劉一成  
上列當事人間損害賠償等事件，本院裁定如下：
    主  文
原告擴張「被告禁止使用公設之賠償新臺幣15,850元」聲明及追
加「就醫支出賠償新臺幣25,525元」、「妨害健康慰撫金新臺幣
100,000元」之訴駁回。
前項擴張、追加之訴訴訟費用由原告負擔。
    理  由
一、按以一訴主張數項標的者，其價額合併計算之，民事訴訟法
    第77條之2第1項前段定有明文。又抗告人以一訴主張數項標
    的，既應合併計算其價額，自不能因抗告人所繳裁判費已滿
    某一標的應徵之數額，即獨認該部分之上訴為合法，最高法
    院30年抗字第257號判決可資參照。次按因財產權提起民事
    訴訟，應依民事訴訟法第77條之13規定繳納裁判費，此為起
    訴必備之程式。又原告起訴不合程式或不備其他要件，依其
    情形可以補正者，審判長應定期間先命補正，逾期仍未補正
    ，法院應以裁定駁回之，民事訴訟法第249條第1項第6款定
    有明文，且依第436條第2項規定，於簡易訴訟程序亦有準用
    。
二、經查，本件原告原起訴第1項聲明請求被告給付不能使用公
    設之賠償新臺幣（下同）114,869元，並繳納裁判費1,220元
    。嗣原告於訴訟中提出書狀就聲明第1項請求「不能使用公
    設賠償」之金額擴張15,850元至130,719元，並追加賠償就
    醫支出25,525元、賠償妨害健康慰撫金100,000元、自民國1
    11年7月1日起於每月1日發給公設點數供原告使用、確認皇
    翔歡喜城公共休閒設施使用管理辦法第2條除「每月1日發給
    住戶當月份休閒公設點數，供住戶至管理中心登記使用」外
    之字句無效等請求；而其中原告擴張聲明、追加就醫支出、
    妨害健康慰撫金、自111年7月1日起於每月1日發給公設點數
    供原告使用之請求，屬財產權之損害，自應依前揭規定，合
    併計算其價額。本院嗣於111年11月18日以裁定命原告補繳2
    1,689元之裁判費（含財產權部分18,689元，非財產權部分3
    ,000元），原告於111年12月4日以書狀陳報撤回就「自111
    年7月1日起於每月1日發給公設點數供原告使用」之請求，
    並補繳『確認皇翔歡喜城公共休閒設施使用管理辦法第2條除
    「每月1日發給住戶當月份休閒公設點數，供住戶至管理中
    心登記使用」外之字句無效』部分裁判費3,000元及擴張、追
    加「不能使用公設損害賠償130,719元」、「賠償就醫支出2
    5,525元」、「賠償妨害健康慰撫金」部分裁判費1,342元。
    惟關於不能使用公設損害賠償130,719元、賠償就醫支出25,
    525元、賠償妨害健康慰撫金100,000元等部分，係因財產權
    起訴，此部分訴訟標的金額合計為256,244元，應徵裁判費2
    ,760元，扣除原告起訴時繳納之1,220元及補繳之1,342元，
    原告就除「自111年7月1日起於每月1日發給公設點數供原告
    使用」之財產權請求部分，尚欠198元裁判費未繳。而本院
    已於民國111年11月18日以裁定限原告於收受裁定後5日內補
    繳，該裁定已於111年12月1日送達原告，惟原告迄今仍就財
    產權請求追加、擴張部分未足額補繳，業如前述，依前揭說
    明，原告擴張不能使用公設損害賠償15,850元、賠償就醫支
    出25,525元、賠償妨害健康慰撫金100,000元部分之訴應予
    駁回。
三、爰依民事訴訟法第436條第2項、第249條第1項第6款、第95
    條、第78條，裁定如主文。
中　　華　　民　　國　　111 　年　　12　　月　　9 　　日
                  桃園簡易庭  法  官  曾耀緯
以上為正本係照原本作成。
如不服本裁定，應於送達後10日內，向本院提出抗告狀並表明抗
告理由，並繳納抗告費新臺幣1,000 元，如於本裁定宣示後送達
前提起抗告者，應於裁定送達後10日內補提抗告理由書（須附繕
本）。
中　　華　　民　　國　　111 　年　　12　　月　　9 　　日
                              書記官  吳宏明